【裁判字號】    90,易,1897
【裁判日期】    900903
【裁判案由】    竊盜
【裁判全文】
臺灣臺中地方法院刑事判決                          九十年度易字第一八九七號
    公  訴  人  台灣台中地方法院檢察署檢察官
    被      告  丙○○
右列被告因竊盜案件，經檢察官提起公訴（九十年度偵字第九○四九號），暨台灣台
中地方法院檢察署（九十年度偵字第一一七五七號）移送併辦，本院判決如左：
    主      文
丙○○共同連續竊盜，未遂，累犯，處有期徒刑陸月，如易科罰金，以參佰元折算壹
日。
    事      實
一、丙○○前於民國（下同）七十八、八十、八十一年有三次之竊盜犯罪紀錄，又因
    竊盜罪於八十五年十二月四日，經本院判處有期徒刑三月，八十六年一月六日確
    定，同年四月二十三日執行完畢。仍不知悔改，竟意圖為自己不法之所有，並基
    於概括之犯意，其先於九十年四月二十一日上午十時許，騎乘車牌號碼（下同）
    ＳＯＺ－九三二號機車途經台中縣沙鹿鎮○路○○街十一號尚在興建中之房屋，
    丙○○即入內搜尋有無尚有經濟價值可供變賣之物品，其於二樓見有四只銅製之
    水錶，即以雙手拆下該四只水錶（係乙○○所有），並將之置入其攜帶之飼料袋
    內，惟適乙○○之妻至工地查看，詹某懼遭發現，乃將其中二只取出，置於工地
    二樓前房間內，而將內有另二只水錶之飼料袋置於二樓樓梯口，下樓向乙○○之
    妻表示係入內躲雨始進入工地等語，並隨即勿忙騎機車離去，十餘分鐘後，丙○
    ○騎機車返還前開工地，欲取回飼料袋，為乙○○之妻及乙○○發現即為竊取水
    錶之人，丙○○又急忙騎機車離去，始未得逞，惟為乙○○記下車號而循線查獲
    。復延續前開不法所有之概括犯意，於同年七月二日下午三時二十分許，夥同與
    其有犯意聯絡之張錫耀（由公訴人另案偵查）共騎ＪＡＰ－○三五號機車，後綁
    推車，至台中縣龍井鄉○○村○○路與沙田路四段交接處之中二高Ｃ三二五Ａ標
    工地內，趁無人看守之際入內將置該工地內之工作車佩件（鐵材）二件（約六十
    公斤），合力搬至推車上，惟於即將離去之際，遭現場之工地主任甲○○發覺報
    警，而當場查獲，始未得逞。
二、案經台中縣警察局清水分局報請台灣台中地方法院檢察署檢察官偵查起訴，及同
    右檢察署移送併辦。
    理      由
一、右揭事實迭據被告丙○○於警訊、偵查及審理中，供承不諱。核與張錫耀於警訊
    、偵查中供述情節相符（九十年度偵字第一一七五七號偵查卷內）。並據被害人
    乙○○及中二高Ｃ三二五Ａ標工地主任甲○○於警訊中指述甚明（偵查卷第八、
    九頁）。復有現場照片八幀、被害人領回贓物領據二紙及現場圖二紙，在卷可稽
    （偵查卷第十至十四頁）。足認被告自白與事實相符。按被告並非上開水錶及工
    作車佩件（鐵材）之所有權人，亦無民事上之任何權利。其未經被害人二人之同
    意而著手竊取上開水錶、鐵材，係破壞被害人二人對上開水錶、鐵材之持有，欲
    建立自己之持有。是被告顯有不法所有之意圖甚明。是以本件事證明確，被告犯
    行洵堪認定。
二、按稱竊盜者，係指未經他人同意而破壞他人對於動產之持有，並建立自己對該動
    產之持有。其既遂與否之標準，係以所取得之物是否置於自己實力支配之下為基
    本判斷之依據，即採掌握理論。然而所謂置於自己實力支配之下，由於所取得之
    物和取得之情形所差萬別，其在個別具體情形之認定仍須以其他理論做為參考標
    準，因此雖以掌握理論為標準，然仍不能不以輔以為於取得物之移去可能性以判
    斷，即以行為人已無原持有人阻礙而按照一般情況亦無移去之困難為既遂。查本
    件被告先後二次竊取之物，均未移去現場，即為人發現，是其移去其竊取之上開
    水錶、鐵材等物尚有阻礙，而有移去之困難甚明。是被告竊取上開被害人二人所
    有之水錶、鐵材等物尚未達於既遂之程度，而僅係未遂。是核被告所為，係犯刑
    法第三百二十條第一項、第三項之竊盜未遂罪。被告已著手於犯罪行為之實行而
    不遂，為未遂犯，爰依刑法第二十六條規定減輕其刑。公訴人認被告所為係犯同
    條第一項之竊盜既遂罪，尚有誤會。被告第二次竊盜之行為，與張錫耀間有犯意
    之聯絡，行為之分擔，均為共同正犯。被告先後二次竊盜行為，時間緊接，犯罪
    構成要件相同，顯係於概括犯意反覆為之，為連續犯，應論以一罪。查被告前因
    竊盜罪於八十五年十二月四日，經本院判處有期徒刑三月，八十六年一月六日確
    定，同年四月二十三日執行完畢之事實，此有台灣台中地方法院檢察署刑案資料
    查註紀錄表及台灣高等法院被告全國前案紀表各乙紙可稽，其於五年以內再犯本
    件有期徒刑以上之罪，為累犯，應依刑法第四十七條規定加重其刑。上述二次加
    原因，事由不同，爰遞加之。另上述刑之加重減輕原因，乃先加後減。爰審酌被
    告前於七十八、八十、八十一年間有三次之竊盜犯罪紀錄，此有同右刑案資料查
    註紀錄表及被告全國前案紀表各乙紙可憑，其於本案所犯之四月二十一日之竊盜
    行為，前為公訴人起訴（即九十年五月三十一日）後，竟於同年七月二日再犯，
    足見不知檢束行為，及犯罪之動機、目的、手段、被害人所受損害尚屬輕微，及
    被告犯罪後坦承犯行，態度尚稱良好等一切情狀，量處如主文所示之刑。
三、按刑法第四十一條第一項，業經九十年一月十日修正公布為「犯最重本刑為五年
    以下有期徒刑之刑之罪，而受六個月以下有期徒刑或拘役之宣告，因身體、教育
    、職業、家庭之關係或其他正當事由，執行顯有困難者，得以一元以上三元以下
    折算一日，易科罰金。但確因不執行所宣告之刑，難收矯正之效，或難以維持法
    秩序者，不在此限」，已於同年一月十二日生效。是本院乃併為諭知易科罰金之
    折算標準，併予敘明。
據上論斷，應依刑事訴訟法第二百九十九條第一項前段，刑法第三百二十條第一項、
第三項、第二十八條、第五十六條、第二十六條、第四十七條、第四十一條第一項前
段，罰金罰鍰提高標準條例第一條前段、第二條，判決如主文。
中      華      民      國      九十    年      九      月      三      日
                                          臺灣臺中地方法院刑事第三庭
                                              法  官  陳  添  喜
右正本證明與原本無異。
如不服本判決，應於送達後十日內向本院提出上訴狀(須附繕本)，上訴於台灣高等
法院台中分院。
                                               書記官
中      華      民      國      九十    年      九      月      三      日
附錄論罪科刑法條全文：
刑法第三百二十條︰
意圖為自己或第三人不法之所有，而竊取他人之動產者，為竊盜罪，處五年以下有期
徒刑、拘役或五百元以下罰金。
意圖為自己或第三人不法之利益，而竊佔他人之不動產者，依前項之規定處斷。
前二項之未遂犯罰之。


司法院資訊處製作；財團法人民間司法改革基金會備份。
